臺灣高等法院刑事判決　　　　　　　　94年度上易字第1687號
　　上　訴　人
　　即　被　告　甲○○
上列上訴人因妨害名譽案件，不服台灣台北地方法院94年度易字
第799號，中華民國94年8月24日第一審判決（起訴案號：台灣台
北地方法院檢察署94年度偵字第5849號），提起上訴，本院判決
如下：
    主  文
上訴駁回。
    事  實
一、甲○○係臺北市○○區○○路5段5號4樓F區12室史達媚登有
    限公司（以下簡稱史達媚登公司）之職員，於民國（下同）
    93年11月11日12時許，與該公司負責人乙○○（業經原審判
    處罪刑確定）在史達媚登公司展示中心辦公室內不特定多數
    人得共見共聞之場所，因乙○○以甲○○傳真給廠商之資料
    未能即時確認，恐誤及裝船時效為由相責，雙方發生爭執，
    乙○○即先以「不要臉，不要做就給我滾」等語，當場辱罵
    甲○○，甲○○不甘示弱，亦在上址接續以「你這孬種」、
    「老闆有什麼了不起，你這個電腦白痴」等語，當場辱罵乙
    ○○。詎甲○○仍自顧操作電腦，乙○○恐該公司作業檔案
    遭刪除，乃出言制止甲○○，並促請其離開辦公處所，甲○
    ○置之不理，乙○○即基於傷害之犯意，至甲○○座位內，
    以右手拉扯甲○○，並將其推離辦公室，甲○○受到拉扯，
    且撞及座位處之屏風，致受有左膝瘀傷、右手瘀傷及左手腕
    瘀傷等傷害（乙○○公然侮辱及傷害部分，分經原審判處罪
    刑確定）。
二、案經乙○○訴由臺北市政府警察局信義分局報請臺灣臺北地
    方法院檢察署檢察官偵查起訴。
    理  由
一、訊據被告甲○○固坦承於前揭時地因乙○○以伊傳真給廠商
    之資料未能即時確認，雙方發生爭執等情不諱，惟矢口否認
    有公然侮辱犯行，辯稱：伊並未以上開言詞辱罵乙○○，全
    係乙○○與黃威智聯合誣陷云云。惟查：
(一)前揭犯罪事實，業據告訴人乙○○於原審及本院審理中指訴
    綦詳，並經證人黃威智於原審證述無異，且被告於偵查中亦
    供稱：「（對證人所言有無意見？）過程是沒錯，但是有些
    過程他們沒說，是乙○○先罵我不要臉，所以我才生氣的，
    ．．．。」等語（見94年度偵字第5849號卷第51頁），乃事
    後於原審94年7月28日審理中改稱：「（乙○○）一直罵我
    不要臉，後來又羞辱我會電腦有什麼了不起，別人還會寫程
    式，他平常疑神疑鬼，跟他說我電腦沒有什麼了不起，但是
    至少比你懂。」等語（見原審卷第29號），於本院審理時供
    稱：「．．．，後來他就罵我『不要臉』，他的心態有問題
    ，而且老是找我與男朋友的事作文章，我也不曉得他為什麼
    罵我，才問他為何這樣罵我，後來他又罵我自以為很會電腦
    就了不起，但我回應他說我電腦並沒有很厲害，不過至少比
    你懂，但並沒有說『你這孬種』、『老闆有什麼了不起，你
    這個電腦白痴』」（見本院94年11月23日審判筆錄第3、4頁
    ），無非避重就輕之詞，委無足採。
(二)被告於前揭時地，以前開言詞辱罵告訴人乙○○，已足以貶
    損他人之社會評價，屬侮辱行為；再本件案發地點係於史達
    媚登公司展示中心之辦公室內，為公眾得出入之場所，案發
    當時亦為營業時間，足見被告以上開言詞辱罵乙○○之際，
    係處於不特定多數人所得共見共聞之狀態，自已成立公然辱
    罵之要件。本件事證明確，被告犯行堪以認定。
二、核被告所為，係犯刑法第309條第1項之公然侮辱罪。被告多
    次以前開言詞辱罵，係基於一個侮辱犯意之決定，以達成其
    同一犯罪之各個舉動，屬當次侮辱行為之接續行為，為單純
    一罪。
三、原審同此認定，因依刑法第309條第1項、第42條第2項、罰
    金罰鍰提高標準條例第1條前段、第2條之規定，並審酌被告
    均未曾受有期徒刑以上刑之宣告，有本院被告前案紀錄表在
    卷可參，因處理業務事宜與告訴人發生爭執，率爾出言辱罵
    ，且犯後猶狡詞卸責，以及其品行、犯罪動機、目的、手段
    、生活狀況、智識程度及所生損害等一切情狀，量處罰金2
    千元，並諭知如易服勞役以3百元折算1日。核其認事用法，
    俱無違誤，量刑亦甚允洽。被告上訴意旨，否認犯罪，為無
    理由，應予駁回。
據上論斷，應依刑事訴訟法第368條，判決如主文。
本案經檢察官賴俊雄到庭執行職務。
中　　華　　民　　國　　94　　年　　12　　月　　7 　　日
　　　　　　　　　刑事第二十庭  審判長法　官  陳貽男
　　　　　　　　　　　　　　　　　    法　官  邱志平
　　　　　　　 　 　　　　　　　　　　法　官  高明哲
以上正本證明與原本無異。
不得上訴。
                                      書記官  李垂福
中　　華　　民　　國　　94　　年　　12　　月　　8 　　日
附錄：本案論罪科刑法條全文
中華民國刑法第309條第1項
公然侮辱人者，處拘役或3百元以下罰金。
